臺灣桃園地方法院刑事判決　　　　　　　98年度訴字第1188號
公　訴　人　臺灣桃園地方法院檢察署檢察官
被　　　告　洪英哲
選任辯護人　王建中律師
被　　　告　江荷旋
選任辯護人　蔡榮德律師
上列被告因毒品危害防制條例案件，經檢察官提起公訴（98年度
偵字第16319 號、98年度偵緝字第723 號），本院判決如下：
    主  文
洪英哲犯如附表一所示之罪，各處如附表一所示之刑。應執行有
期徒刑貳拾年；扣案之搭配門號0000000000行動電話（含SIM 卡
）沒收之；未扣案之販賣第一、二級毒品所得財物新臺幣貳萬
仟伍佰元沒收之，如全部或一部不能沒收時，以其財產抵償之。
洪英哲其餘被訴部分，無罪。
江荷旋無罪。
    事  實
一、洪英哲明知毒品海洛因、甲基安非他命係毒品危害防制條例
    所列管之毒品，未經許可，不得持有、販賣、轉讓，竟基於
    販賣、轉讓毒品海洛因及甲基安非他命之犯意，於如附表一
    所示之時、地，以如附表一所示之價格，販賣、轉讓毒品海
    洛因或甲基安非他命予如附表一所示之人。
二、案經桃園縣政府警察局桃園分局、平鎮分局報告及臺灣桃園
    地方法院檢察署檢察官自動檢舉簽分偵辦後起訴。
    理  由
壹、證據能力：
一、按被告之自白，非出於強暴、脅迫、利誘、詐欺、疲勞訊問
    、違法羈押或其他不正之方法，且與事實相符者，得為證據
    ；被告陳述其自白係出於不正之方法者，應先於其他事證而
    為調查，該自白如係經檢察官提出者，法院應命檢察官就自
    白之出於自由意志，指出證明之方法，刑事訴訟法第156 條
    第1 項、第3 項定有明文。準此，被告、辯護人對檢察官所
    提被告於警詢時及偵查中之供述，其證據能力並無意見（98
    年度訴字第1188號卷一第101 頁、卷四第42、72頁、第72頁
    反面），復本院亦查無有何顯然不正之方法取得情事，而悖
    於其自由意志，是被告前開供述得為證據，合先敘明。
二、次按被告以外之人（包括證人、鑑定人、告訴人、被害人及
    共同被告等）於審判外之陳述雖不符刑事訴訟法第159 條之
    1 至之4 等4 條之規定，而經當事人於審判程序同意作為證
    據，法院審酌該言詞陳述或書面陳述作成時之情況，認為適
    當者，亦得為證據；當事人、代理人或辯護人於法院調查證
    據時，知有刑事訴訟法第159 條第1 項不得為證據之情形，
    而未於言詞辯論終結前聲明異議者，視為有前項之同意，同
    法第159 條之5 定有明文。立法意旨在於傳聞證據未經當事
    人之反對詰問予以核實，原則上先予排除。惟若當事人已放
    棄反對詰問權，於審判程序中表明同意該等傳聞證據可作為
    證據；或於言詞辯論終結前未聲明異議，基於尊重當事人對
    傳聞證據之處分權，及證據資料愈豐富，愈有助於真實發見
    之理念，且強化言詞辯論主義，使訴訟程序得以順暢進行，
    上開傳聞證據亦均具有證據能力。查本件下列所引用之被告
    以外之人於審判外之陳述，除被告洪英哲之辯護人爭執黃世
    強、蔡銘則、傅保淵、鄭雅玲、蕭福安、劉依婷、楊家慶、
    吳帛金、江荷旋於審判外陳述之證據能力；被告江荷旋之辯
    護人爭執蕭福安、黃世強、洪英哲於審判外陳述之證據能力
    以外，因公訴人、被告、辯護人均表示不爭執其證據能力，
    復本院認其作成之情形並無不當情形，經審酌後認為適當，
    故前開審判外之陳述得為證據，併此敘明。
三、證人黃世強、蔡銘則、傅保淵、鄭雅玲、蕭福安、劉依婷、
    楊家慶、吳帛金、及共同被告洪英哲、江荷旋審判外陳述之
    證據能力：
  (一)按認定被告以外之人審判外陳述於未進行對質詰問前無證據
    能力之理由，係因暫不符合傳聞法則之例外事由及被告未踐
    行其對質詰問權，因而此等事由係相對性存在，被告以外之
    人經以證人身分傳喚到庭後，上述認定無證據能力之理由即
    有補正之情形，如其審判中之陳述與審判外之陳述一致者，
    已符合傳聞之例外且對質詰問權延緩至審判中保障，審判外
    之陳述自有證據能力。其先前陳述與審判中不一致者，本得
    做為彈劾證據使用而不受傳聞法則之拘束，且如證明具有刑
    事訴訟法第159 條之2 之例外事由，就實體構成要件犯罪事
    實而言亦有證據能力。
  (二)本件證人傅保淵、吳帛金、楊家慶、鄭雅玲、蔡銘則、蕭福
    安、黃世強於本院審判時業已傳喚到庭，經交互詰問，並使
    被告及辯護人有行使對質權、反對詰問權之機會，被告及辯
    護人亦已確實行使對質詰問權（98年度訴字第1188號卷二第
    225-241 頁、98年度訴字第1188號卷三第165-180 頁、98年
    度訴字第1188號卷三第165-180 頁、98年度訴字第1188號卷
    二第225-241 頁、98年度訴字第1188號卷二第225-241 頁、
    98年度訴字第1188號卷三第73-84 頁、98年度訴字第1188號
    卷三第210-225 頁）；被告洪英哲、江荷旋亦經本院依刑事
    訴訟法第287 條之1 、第287 條之2 之規定分離審判程序準
    用有關人證之規定進行交互詰問（98年度訴字第1188號卷四
    第71-86 頁、第175-183 頁）。上開被告以外之人在審判外
    未經被告對質詰問之證述均延緩至審判期日給予被告行使對
    質詰問，審判外之陳述同樣有讓被告在審判中行使對質詰問
    以檢驗其陳述可信與否之機會，因而審判中及審判外之證詞
    均保障了被告對質詰問權之行使，證人既經到庭證述，其審
    判外陳述與審判中陳述一致者，得作為證人審判中證述可信
    與否之憑信性證據使用，此部分與傳聞法則無關。
  (三)至證人審判中所言與審判外不一致部分，依據刑事訴訟法第
    159 條之2 非典型之傳聞例外，證人已經到庭證述，審判外
    之陳述同樣經對質詰問，而審判外之陳述，被告或辯護人於
    本院準備程序均僅主張未經被告對質詰問，並未主張有其他
    任何外部情狀不可信之事由，遲至本件言詞辯論終結之日即
    民國100 年11月2 日始主張上開證人係因為警察告知被告等
    人反控渠等販賣毒品，所以才刻意指證被告販賣毒品，故有
    不可信之情狀云云，然依上述證人到庭經交互詰問之證述內
    容，除證人江荷旋、楊家慶、劉依婷曾經證稱係因為警察告
    知被告洪英哲反控渠等擔任車手或提供毒品，所以才刻意指
    證被告販賣或轉讓毒品云云，其餘證人均未有此證述，然證
    人楊家慶於本院審理時經交互詰問仍證述渠於警詢、偵訊中
    指證被告洪英哲轉讓毒品等情係屬實在；證人江荷旋係先提
    出渠於警詢時遭刑求之抗辯，嗣經本院調查渠進出監所之身
    體檢查紀錄，據覆均無此情事之後，渠與辯護人商討後又撤
    回刑求抗辯，遲至於100 年6 月1 日作證時始提出上述反控
    情事，前後所述不一，並未盡其提出爭點之義務使本院產生
    合理懷疑；而被告洪英哲於警詢中確實指證證人楊家慶、劉
    依婷轉讓其毒品施用，因而更難謂警察機關有施用詐術等不
    正訊問之情事。又此等證人雖然大部分均經檢察官拘提到案
    ，先製作警詢筆錄，再移送偵訊，惟此等證人均不否認有施
    用毒品之事實，因而移送時以施用毒品之被告偵辦，就其等
    供出毒品來源之部分，檢察官以證人之身分訊問，均符合法
    定程序，因而本件難謂有外部情狀不可信之合理懷疑存在，
    至於各證人當時陳述有向被告等販賣毒品之內心動機是否基
    於報復、畏懼或其他情事，係屬內部情狀之事由，屬證明力
    之判斷，與證據能力無關，且本院亦查無外部情狀不可信之
    事由，該審判外不一致之陳述符合刑事訴訟法第159 條之2
    之規定，亦有證據能力。
四、另本院以下所引用之非供述證據，均與本件事實具有自然關
    聯性，且核屬書證、物證性質，又查無事證足認有違背法定
    程序或經偽造、變造所取得等證據排除之情事，復經本院依
    刑事訴訟法第164 條、第165 條踐行物證、書證之調查程序
    ，況公訴人及被告、辯護人對此部分之證據能力亦均不爭執
    ，是堪認均有證據能力。
貳、認定被告洪英哲有罪之證據及理由：
一、按安非他命與甲基安非他命均屬第二級之安非他命類毒品，
    二者雖多為硫酸鹽或鹽酸鹽，可溶於水，為白色、略帶苦味
    之結晶，但使用劑量及致死劑量，仍屬有別，且目前國內發
    現者都為甲基安非他命之鹽酸鹽，此為本院職務上所已知者
    ，是本件被告及證人所稱安非他命實均係甲基安非他命，先
    予敘明。
二、訊據被告洪英哲矢口否認有何附表一之犯行，辯稱：伊沒有
    轉讓毒品給劉依婷、楊家慶、鄭雅玲，反而是他們請伊施用
    的，那時候伊住楊家慶、劉依婷位於桃園縣中壢市○○○路
    247 巷8 號4 樓之1 的家，是他們請伊施用的。伊只跟蔡銘
    則見過一次面，僅轉讓蔡銘則一次安非他命，那次是伊自己
    在施用毒品，蔡銘則自己拿去施用，蔡銘則的部分是轉讓一
    次施用安非他命的數量，轉讓地點為靠近中原大學附近的賓
    館；伊轉讓江荷旋二次安非他命，也是各轉讓一次施用之數
    量，轉讓地點為江荷旋當時位於桃園縣中壢市○○路215 巷
    15號12樓之租屋處；伊只有轉讓蕭福安安非他命一次、海洛
    因一次，均各轉讓一次施用之數量，轉讓地點為蕭福安位於
    桃園縣八德市○○街之住處，轉讓的時間為起訴書附表一所
    載之時間云云。
三、附表一編號1 之事實認定：
  (一)按供述證據，前後雖稍有差異或矛盾，事實審法院非不可本
    於經驗法則，斟酌其他情形，作合理之比較，定其取捨；又
    供述證據之一部，認為真實者，予以採取，亦非法則所不許
    （參見最高法院94年度臺上字第2703號判決要旨）。又一般
    證人因為人性之弱點，以及避免得罪涉案被告之考量，往往
    有翻異前供，而改為有利於被告證述之現象，藉以避免遭被
    告仇視。而被告亦利用此種情形，主張證人所為之指證前後
    矛盾或非出於本意，而請求法院排斥其證詞之可信性。惟法
    院對證人所為前後矛盾不一之證詞，不宜僅依表面觀察，發
    現其一有矛盾情形即全然摒棄不採，亦不應依證人事後之翻
    供即認其原先之證詞不實，法院為發現真實，仍有必要依人
    性弱點之角度，深切觀察其前後所為不同之證述，何者係真
    實可信，何者係事後迴護之詞，一一分析，以作為判決之依
    據。
  (二)附表一編號1 之犯罪事實，業據證人楊家慶於98年7 月22日
    警詢中證稱：「洪英哲在徐婉芬住處（中壢市○○○路）沒
    有繳房租，只有提供安非他命及海洛因給住在屋內的人，我
    知道洪英哲之前有販毒給林志敏，所以劉依婷、徐婉芬、紀
    玫均、陳光炎及洪英哲等5 人施用的毒品應該是洪英哲提供
    的」。於同日偵訊中證稱：「洪英哲也有提供免費安非他命
    給我用，於98年5 月底6 月初，在中壢市衛生所、八德市○
    ○路、全國保齡球館、後寮二路都是提供安非他命給我用。
    」於本院審理時經交互詰問證稱：「那時候我們就住在一起
    ，故請來請去都是正常的，我說的轉讓就是在98年6 月的期
    間，我不認為有跟偵訊中所述不符。…當時是洪英哲、林志
    敏找我去的，我認為那是屋主林志敏、洪英哲放在桌上，故
    我認為毒品是洪英哲、林志敏提供的。…桃園縣中壢市○○
    ○路、桃園縣八德市○○路、全國保齡球館、中壢市衛生所
    對面大樓這些地點都有，每個地點各有一次。全國保齡球館
    的情形，是在廁所內施用，是洪英哲他們帶來，我跟進去吸
    食，我不確定是何人帶來的，但是他們有跑到廁所去吸食，
    故我才認為是洪英哲帶來的。桃園縣中壢市○○○路的情形
    ，就是洪英哲的朋友走掉，洪英哲沒有走，我從房間出來，
    看到桌上有毒品、吸食器，就直接拿來用，故我才認為是洪
    英哲提供的。…在全國保齡球館時，我是跟洪英哲是分開施
    用毒品的，是洪英哲用完之後，他出來後我再進去施用，他
    將安非他命、吸食器放在廁所內，我就直接拿來用。我們很
    多人都會去那邊打台機，想要施用安非他命，去廁所找就可
    以，大家都是這樣放的。我會問洪英哲裡面還有沒有安非他
    命可以用，他說有，我就進去用。…我們是在市公所對面的
    大樓十幾樓，是綽號『西瓜』的人找我去那邊吸毒，我去時
    ，『西瓜』與洪英哲就在那邊，洪英哲將水車即吸食器拿出
    來放著，我就拿來用。當時我和『西瓜』並無帶毒品去那邊
    用…因為其他人沒有毒品，故毒品當然就是洪英哲的。」等
    語明確，核與證人劉依婷於警詢中證稱：「我曾親眼看過洪
    英哲多次提供安非他命及海洛因給紀玫均、徐婉芬、楊家慶
    及我本人」、「地點在中壢市○○○路住處，平均一天約3
    、4 次，最後一次在98年7 月21日下午5 時，在同址至警察
    查獲為止，洪英哲提供給紀玫均、徐婉芬、楊家慶及我本人
    施用2 次。」等語相符。
  (三)且被告洪英哲於警詢中亦自承渠自98年6 月起就開始居住楊
    家慶之住處，楊家慶、劉依婷沒有向渠收房租、亦無償供渠
    居住一節，亦足以佐證證人楊家慶所言：「洪英哲沒有繳房
    租，只有提供毒品給住在屋內的人。…那時候我們就住在一
    起，故請來請去都是正常的」等證詞之憑信性。證人楊家慶
    於本院審理之初，雖曾一度證稱：「警詢是因為洪英哲說毒
    品是我、劉依婷、林志敏三人供應他的，且幫我們送藥，我
    以為洪英哲咬我們，才在警詢這樣說。」，或稱是渠主觀認
    為毒品是被告提供云云，然經檢察官提示渠歷次警詢、偵訊
    筆錄一一彈劾，並就各該次之情況詳為訊問何人有攜帶毒品
    ，渠自知難以自圓其說，始坦承渠先前所述之被告洪英哲轉
    讓情事均屬真正，且就四個不同地點轉讓毒品之方式一一為
    詳盡之證述，且明確區分被告洪英哲僅有轉讓毒品、並無販
    賣毒品，由上開交互詰問顯現之情狀，亦堪認證人楊家慶並
    非泛言誣指，渠指證被告洪英哲轉讓毒品之情與事實相符，
    被告洪英哲空言否認，要屬卸責之詞。被告犯行明確，應依
    法論科。
四、附表一編號2 之事實認定：
  (一)證人劉依婷於98年7 月22日警詢中證稱：「我曾親眼看過洪
    英哲多次提供安非他命及海洛因給紀玫均、徐婉芬、楊家慶
    及我本人」、「地點在桃園縣中壢市○○○路住處，平均一
    天約3 、4 次，最後一次在98年7 月21日下午5 時，在同址
    至警察查獲為止。」於偵查中證稱：「洪英哲從98年5 中旬
    只要他有去中壢市○○○路就會提供免費安非他命、海洛因
    給我施用，約3-4 次。」等語，核與證人楊家慶於警詢中證
    稱：「洪英哲在徐婉芬住處（中壢市○○○路）沒有繳房租
    ，只有提供安非他命及海洛因給住在屋內的人，我知道洪英
    哲之前有販毒給林志敏，所以劉依婷、徐婉芬、紀玫均、陳
    光炎及洪英哲等5 人施用的毒品應該是洪英哲提供的。」於
    偵訊中證稱：「洪英哲也有免費提供海洛因及安非他命給劉
    依婷。」、於本院審理中證稱：「那時候我們就住在一起，
    故請來請去都是正常的。」等語相符，且被告洪英哲於警詢
    中亦自承渠自98年6 月起就開始居住楊家慶之住處，楊家慶
    、劉依婷沒有向渠收房租、亦無償供渠居住一節，亦足以佐
    證上開證人劉依婷、楊家慶證詞之憑信性。
  (二)證人劉依婷雖於本院審理中證稱：「那時候我們被抓，洪英
    哲跟我們拆開，警察說洪英哲要咬我們毒品是從我們這邊來
    的，我一氣之下就這樣講。實際上，我的毒品是跟別人拿的
    ，洪英哲的毒品也不是從我這邊來的。」然經檢察官提示證
    人楊家慶上開偵訊、審理中之證詞彈劾時，證人劉依婷隨即
    支吾其詞，僅能以「不曉得」、「不記得」等語回應，由上
    開交互詰問顯現之情狀，堪認證人劉依婷於警詢、偵訊中所
    述互核一致，並與證人楊家慶證述情節相符，證人劉依婷於
    審理中之證詞顯係迴護之詞，無足憑採，渠指證被告洪英哲
    轉讓毒品之情與事實相符，被告洪英哲空言否認，要屬卸責
    之詞。被告犯行明確，應依法論科。
五、附表一編號3 之事實認定：
    附表一編號3 之犯罪事實，業據證人鄭雅玲於98年9 月8 日
    偵訊中證稱：「洪英哲有到我中壢市○○○路167-1 號10樓
    住處給我1 、2 次安非他命及海洛因，他來跟我要錢，我剛
    好提藥，問他有沒有毒品，他就免費提供，但提供前一直罵
    。」於99年7 月28日審理中結證稱：「98年9 月8 日偵訊中
    證述內容實在，洪英哲來找我要錢時，看我毒癮發作，不舒
    服，就給我海洛因，並同時提供安非他命，2 種毒品隔沒幾
    分鐘，在桃園縣中壢市○○○路住處，大約是97年跨到98年
    的時候。」等語相符。核與證人盧聖凱於偵訊中證稱：「鄭
    雅玲綽號『米雪』」。證人蔡銘則於偵訊中證稱：「我認識
    盧聖凱，但跟『米雪』比較熟，我看過洪英哲拿毒品給『米
    雪』，並囑咐『米雪』要記得，『米雪』也欠洪英哲萬元，
    被洪英哲押過兩次，是我去求情救她。」證人袁貳領於偵訊
    中證稱：「洪英哲拿安非他命給『米雪』，『米雪』就拿出
    去了，之後米雪回來就拿錢給洪英哲，洪英哲請他吃海洛因
    。」等語相符。且被告洪英哲遭搜扣之帳冊中，亦確有「米
    雪34000 」之記載（98年度偵字第3144號卷第22頁反面），
    益徵被告洪英哲與證人鄭雅玲間確有金錢債務往來，亦足以
    佐證證人鄭雅玲證述之憑性信。被告洪英哲轉讓毒品予證人
    鄭雅玲之犯行，堪以認定。
六、附表一編號4 之事實認定：
  (一)附表一編號4 之犯罪事實，業據證人蔡銘則於98年4 月20日
    警詢中證稱：「0000000000（申登人詹靜茹，蔡銘則之妻）
    於97年12月6 日至97年12月29日撥打24次電話予0000000000
    洪英哲電話，是我與洪英哲買賣毒品之交易，前後共購買5
    次，第1 次於97年12月6 日18時40許先以我的手機打洪英哲
    電話，購買1.8 克海洛因，當日約22時在土城交流道交易；
    最後一次於97年12月29日20時43許以我的手機撥打洪英哲手
    機，購買安非他命2 克6,000 元，當日於22時約在中壢市○
    ○○路10樓友人住處交易。」於同日偵訊中再度就上開兩次
    購毒情節結證明確。核與證人鄭雅玲於偵訊中證稱：「洪英
    哲、江荷旋、林志敏有販毒，蕭福安、蔡銘則、傅保淵有到
    中壢市○○○路1671號10樓我跟盧聖凱居住處向洪英哲購買
    安非他命、海洛因。」證人傅保淵於審理中證稱：「我與蔡
    銘則有打電話給洪英哲跟洪英哲調安非他命。」等語及卷附
    通聯紀錄、基地台顯示位置相符（98年度偵緝字第723 號卷
    第52-53 頁）。
  (二)被告洪英哲亦於警詢中自承：「98年1 月開始蔡銘則跟我買
    1 次安非他命小包1 公克3,000 元，但我沒拿到錢，通聯24
    次是因為蔡銘則請我幫他找朋友在土城交流道與他交易海洛
    因。安非他命我真的只在桃園縣中壢市○○○路10樓友人住
    處賣過他1 次，我沒有收到錢。」被告洪英哲雖嗣於審理中
    翻異前詞，改稱：渠只有轉讓安非他命予證人蔡銘則，並無
    販賣云云，證人蔡銘則亦於審理中附和被告洪英哲之辯述而
    改稱：「沒有跟洪英哲購毒，在偵訊中說土城交流道第1 次
    那次是我與傅保淵一起去跟洪英哲拿安非他命，拿到之後就
    施用，被告洪英哲在偵訊中稱我有跟他調毒品，沒給錢是指
    我們不曾講錢，洪英哲會請我，次數忘記了，我跟洪英哲見
    面差不多3 、4 次，洪英哲請我施用安非他命，是我到鄭雅
    玲租屋處看到桌上有毒品就拿來用，是我一進房間，洪英哲
    就叫我自己拿來用」，旋又改稱：「我沒有印象有跟傅保淵
    去土城，我跟洪英哲沒有海洛因相請，只有安非他命」云云
    。然就被告洪英哲究竟如何轉讓毒品予證人蔡銘則、轉讓之
    時間、地點、次數，被告洪英哲先於99年4 月30日準備程序
    中稱：「承認轉讓毒品給蔡銘則，只見過1 次面，轉讓1 次
    安非他命，地點在中原大學附近的賓館。」於99年7 月28日
    審理中又改稱：「我有提供安非他命1 、2 次給蔡銘則用，
    在鄭雅玲租屋處，蔡銘則剛好進來，詢問我可以施用否，我
    答稱可以，就讓他用，之前我生日，鄭雅玲在中原大學附近
    的賓館叫我去慶生，我有提供安非他命給蔡銘則，我承認提
    供安非他命給蔡銘則2 次。」其前後所述不一，亦與證人蔡
    銘則所述相互齟齬，顯均係卸責、迴護之詞，均難採信。而
    證人蔡銘則於警詢、偵訊中所述互核一致，亦與其餘人證及
    客觀通聯紀錄、基地台位置顯示相符，而證人蔡銘則於警詢
    、偵訊中均明確指稱其購毒對象即為被告洪英哲，從未提及
    洽請被告洪英哲之其餘友人調毒品一事，堪認被告洪英哲於
    警詢之初辯稱：「沒拿到錢、通聯24次是因為蔡銘則請我幫
    他找朋友在土城交流道與他交易海洛因」、於審理中改稱僅
    有轉讓云云，均係卸責之詞，無足憑採。
七、附表一編號5 之事實認定：
  (一)附表一編號5 之犯罪事實，業據證人蕭福安於98年4 月21日
    警詢中證稱：「0000000000是我申請門號，於97年12月18日
    至98年1 月19日共通話23次，是為了與洪英哲買賣毒品交易
    ，前後向洪英哲購買6 次，第1 次是97年12月18日16時洪英
    哲以0000000000門號打給我，問我是否要0.45公克3,000 元
    海洛因及1 公克3,500 元安非他命，我們約在當日19時桃園
    縣中壢市○○○路10樓友人住處。」於同日偵訊中證稱：「
    盧聖凱介紹洪英哲可以購買毒品，從我戒治出所到98年3 月
    洪英哲勒戒當日，共向他買6 次。」核與證人盧聖凱於98年
    5 月8 日偵訊中證稱：「認識鄭雅玲及蕭福安，…，蕭福安
    與洪英哲見面時都約在我家，我有看過洪英哲交毒品安非他
    命給蕭福安。」及證人鄭雅玲於98年9 月8 日偵訊中證稱：
    「洪英哲有販毒，蕭福安到桃園縣中壢市○○○路1671號10
    樓我跟盧聖凱居住處向洪英哲購買安非他命、海洛因。」等
    語及卷附通聯紀錄、基地台顯示位置相符（98年度偵緝字第
    723 號卷第52-53 頁）。
  (二)被告洪英哲亦於98年7 月22日警詢中自承：「約98年1 月開
    始蕭福安跟我買1 次海洛因1 小包0.9 克6,000 元及安非他
    命小包1 公克3,000 元，我確實有在桃園縣中壢市○○○路
    10樓賣海洛因及安非他命予蕭福安，但沒有拿到錢。」被告
    洪英哲雖嗣於審理中翻異前詞，改稱：「我只有轉讓安非他
    命予證人蕭福安，並無販賣」、「警詢筆錄我都說『拿』，
    現在記成『買』，我那時在提藥沒看清楚，可能是我們合資
    買毒，錢沒給我，證人才這樣說」云云，證人蕭福安亦於審
    理中附和被告洪英哲之辯述而改稱：「我沒有跟洪英哲購毒
    過，我以為洪英哲出賣我，我才在警、偵這樣說，平常洪英
    哲會提供毒品安非他命、海洛因給我施用，都在八德市○○
    街附近，約3 、4 次，我有與洪英哲一起購毒，洪英哲先幫
    我付錢，我還沒有給錢。」云云。然查被告洪英哲之警詢筆
    錄中，係就被告洪英哲所陳述之販賣毒品種類、價格、有無
    收取款項一一為詳盡之記載，經被告洪英哲核閱無誤後始簽
    名其上，並非如被告洪英哲所言僅係將「拿」字誤繕為「買
    」而致使被告洪英哲一時不察始簽名其上。而證人蕭福安於
    本院審理中翻異前詞，稱渠前之所以指證被告洪英哲販毒係
    懷疑遭被告洪英哲出賣云云，然經詢問渠於98年4 月21日為
    何遭警逮捕及究竟何以懷疑遭被告洪英哲出賣，渠稱：「於
    98年4 月21日，警察去監獄借提蔡銘則出來，蔡銘則打電話
    給我，問我在哪裡、我有沒有毒品，當時我在八德市○○○
    ○街，我跟他約在那裡，之後警察就來了，我看到警察，就
    將海洛因丟在地上，被警察發現，警察就將我帶到警局製作
    筆錄。」、「那時候我不敢住家裡，因為我怕被警察抓到，
    之後警察就到我家也找不到我，當日我被抓時，警察還說『
    你再跑啊，去你家找你，都找不到。』，在現場還問我『洪
    英哲呢？』」等語，則警方當時顯然係欲同時查獲證人蕭福
    安及被告洪英哲，故方會詢問證人蕭福安被告洪英哲何在，
    依證人蕭福安所述之上開過程，渠第一時間應該是懷疑遭蔡
    銘則陷害，並無理由會懷疑遭洪英哲陷害。且經檢察官提示
    被告洪英哲之警詢筆錄及證人盧聖凱之偵訊筆錄彈劾之，證
    人蕭福安僅能泛稱「不知洪英哲為何要做出不利自己之陳述
    」、「可能盧聖凱看錯了」云云，始終無法自圓其說。而證
    人蕭福安於警詢、偵訊中所述互核一致，亦與其餘人證及客
    觀通聯紀錄相符，堪認被告洪英哲及證人蕭福安於審理中改
    稱僅有轉讓云云，均係卸責、迴護之詞，無足憑採。
八、按販賣毒品者，其主觀上須有營利之意圖，且客觀上有販賣
    之行為，即足構成，至於實際上是否已經獲利，則非所問。
    即於有償讓與他人之初，係基於營利之意思，並著手實施，
    而因故無法高於購入之原價出售，最後不得不以原價或低於
    原價讓與他人時，仍屬販賣行為（最高法院93年度台上字第
    1651號判決意旨參照）。又販賣毒品係違法行為，非可公然
    為之，有其獨特之販售管道及模式，既無公定價格，且不論
    瓶裝或袋裝之毒品，均可任意分裝或增減其分量，因此每次
    買賣之價格與數量，可能隨時依雙方關係深淺、資力、需求
    量及對行情之認知、來源是否充裕、查緝鬆嚴、購買者被查
    獲時供述購買對象之可能風險評估等，而異其標準，非可一
    概而論。本案被告洪英哲否認其有販賣毒品之事實，自無從
    依其供述而得認定本件買賣毒品究從中獲利若干，然近年來
    政府為杜絕毒品之氾濫，對於查緝施用及販賣毒品之工作，
    無不嚴加執行，販賣毒品又係重罪，設若無利可圖，衡情一
    般持有毒品之人當無輕易將所持有之毒品轉售他人，而甘冒
    再次向他人購買時，有被查獲移送法辦之風險。因此販賣利
    得，除非坦承，或帳冊價量均臻明確外，委難察得實情。職
    是之故，縱未明確查得販入賣出之實際差價，但除別有事證
    ，足認係按同一價格轉讓，確未牟利外，尚難執此即認非法
    販賣之事證有所不足，致知過坦承者難辭重典，飾詞否認者
    反得逞僥倖，而失情理之平。且參諸被告洪英哲經各該證人
    蔡銘則、蕭福安電詢後即直接允諾交易，亦甘冒遭查緝之風
    險親身前往交付毒品並收取價款，被告洪英哲茍無利可圖，
    豈有甘冒重典而販賣交付上揭毒品之理，是被告洪英哲確有
    販賣毒品以賺取價差從中牟取利益之營利意圖，應堪認定。
九、綜上所述，本案事證明確，被告洪英哲確有附表一所示轉讓
    、販賣毒品之犯行均洵堪認定，自應依法論科。
、論罪科刑：
一、新舊法比較：
  (一)按行為後法律有變更者，適用行為時之法律。但行為後之法
    律有利於行為人者，適用最有利於行為人之法律，刑法第2
    條第1 項定有明文。又比較時應就罪刑有關之共犯、未遂犯
    、想像競合犯、牽連犯、連續犯、結合犯，以及累犯加重、
    自首減輕暨其他法定加減（如身分加減）與加減例等一切規
    定，綜其全部罪刑之結果而為比較（最高法院95年第8 次刑
    事庭會議決議要旨參照）。
  (二)按法規之制定與法規之修正，如有特定生效日之必要者，依
    中央法規標準法第14條或第20條第2 項準用第14條之規定，
    應分別特定其施行日期；是法規制定或前次修正基於特殊因
    素所特定之施行日期，並不適用於日後修正或再次修正之條
    文；而法律之制定或修正，若未明定施行日期者，中央法規
    標準法雖未規定應自何時生效，然法律既經制定或修正並經
    總統公布，自應依一般原則，自公布日起算至第3 日發生效
    力。準此，92年7 月9 日修正公布之毒品危害防制條例第36
    條固規定：本條例自公布後6 個月施行，其立法理由謂：依
    修正草案第2 條第3 項規定，法務部需會同衛生署成立審議
    委員會每3 個月定期檢討調整毒品之分級及品項，而本次新
    增第四級毒品，有需要在新法施行前先經該審議會檢討後再
    調整公布，爰預留6 個月緩衝期，以利處理；依本條例新修
    正之規定，有必要再訂定相關子法及修正相關法規，以配合
    本條例之施行，故亦有需要預留適當緩衝期，以利訂頒相關
    子法及相關法規之配合修正，故核該條規定，顯係因應該次
    修正之需，始預留適當之緩衝期；執是，毒品危害防制條例
    第4 條第2 項、第11條第4 項等條文於98年5 月20日修正公
    布時，因未有施行日期之特別規定，自應依一般原則，自公
    布日起算至第3 日發生效力，亦即於同年月22日起生效、施
    行，合先敘明。
  (三)經查，被告行為後，毒品危害防制條例第4 條第1 項、第2
    項等條文業已施行，業如前述，其中修正前毒品危害防制條
    例第4 條第1 項之規定為：「製造、運輸、販賣第一級毒品
    者，處死刑或無期徒刑；處無期徒刑者，得併科新臺幣一千
    萬元以下罰金。」，修正後毒品危害防制條例第4 條第1 項
    則規定為：「製造、運輸、販賣第一級毒品者，處死刑或無
    期徒刑；處無期徒刑者，得併科新臺幣二千萬元以下罰金。
    」，就該條例第4 條第2 項販賣第二級毒品法定罰金刑部分
    ，亦已由修正前得併科700 萬元以下罰金，修正為得併科1,
    000 萬元以下罰金，則修正後之規定並未較有利於被告。經
    比較行為時法與裁判時法，就被告所犯販賣第一、二級毒品
    罪行部分，因修正後之規定並未較有利於被告，自應依刑法
    第2 條第1 項前段規定，適用行為時之法律。
  (四)本件被告洪英哲於轉讓毒品之行為後，毒品危害防制條例雖
    增訂第11條第3 項：「持有第一級毒品純質淨重10公克以上
    者，處1 年以上7 年以下有期徒刑，得併科新臺幣1 百萬元
    以下罰金」，及第4 項：「持有第二級毒品純質淨重20公克
    以上者，處6 月以上5 年以下有期徒刑，得併科新臺幣70萬
    元以下罰金」，但被告洪英哲於附表一所示各次轉讓第一、
    二級毒品之數量既無從認定各逾越淨重10公克及20公克以上
    ，且上開持有毒品數量之修訂與被告轉讓毒品之犯罪並無影
    響，依前揭法條規定及最高法院決議意旨，即無為新舊法比
    較之必要。又被告洪英哲之行為均不符合修正後毒品危害防
    制條例第17條第2 項之規定，是該部分亦無比較新舊法之必
    要，附此敘明。
二、販賣部分：
    按海洛因、甲基安非他命，分屬毒品危害防制條例第2 條第
    2 項第1 款、第2 款所定之第一級及第二級毒品。核被告洪
    英哲於附表一編號4 、5 所示時、地，販賣第一、二級毒品
    之行為，係犯毒品危害防制條例第4 條第1 項、第2 項之販
    賣第一、二級毒品罪，被告於販賣第一、二級毒品前持有第
    一、二級毒品之行為，均為嗣後販賣之高度行為所吸收，不
    另論罪。被告洪英哲在97年12月18日於接續之時間，在同一
    地點交付海洛因與安非他命予蕭福安，係以一販賣行為同時
    觸犯毒品危害防制條例第4 條第1 、2 項販賣第一、二級毒
    品罪，屬想像競合犯，應僅論以較重之販賣第一級毒品罪。
三、轉讓部分：
  (一)按甲基安非他命係毒品危害防制條例第2 條第2 項第2 款所
    列之第二級毒品，且甲基安非他命亦屬藥事法查禁之禁藥，
    依法均不得轉讓、持有，故行為人明知為安非他命而轉讓予
    他人者，除成立毒品危害防制條例第8 條第2 項之轉讓第二
    級毒品罪外，亦構成藥事法第83條第1 項之轉讓禁藥罪。而
    藥事法第83條第1 項係於93年4 月21日修正公布，同年月23
    日施行，為毒品危害防制條例之後法，且藥事法第83條第1
    項之法定刑為7 年以下有期徒刑，得併科新臺幣500 萬元以
    下罰金，與毒品危害防制條例第8 條第2 項之法定刑為6 月
    以上，5 年以下有期徒刑，得併科新臺幣70萬元以下罰金相
    較後，以藥事法第83條第1 項之法定刑為重。又以毒品之範
    圍尚包括影響精神物質與其製品，而藥事之管理，亦非僅止
    於藥品之管理，毒品未必均係經公告列管之禁藥，禁藥亦非
    必均為毒品，毒品危害防制條例與藥事法二者，並無必然之
    特別法與普通法關係。是除有轉讓之第二級毒品達毒品危害
    防制條例第8 條第6 項之一定數量，經依法加重後之法定刑
    較藥事法第83條第1 項之法定刑為重之情形外，因藥事法第
    83條第1 項為後法，且為重法，二者有法條競合關係，實務
    向採「重罪優於輕罪」原則，自應優先適用藥事法第83條第
    1 項之規定處斷（最高法院96年度台上字第3582號判決意旨
    參照）。茲因卷內並未見被告有轉讓第二級毒品安非他命淨
    重達轉讓持有毒品加重其刑之數量標準第2 條所定10公克以
    上之積極事證，本院乃依罪疑唯輕原則，應為被告有利之認
    定，認被告所轉讓之安非他命數量，均未達於該加重處刑標
    準，尚無依據毒品危害防制條例第8 條第6 項之規定加重其
    刑，復因藥事法第83條第1 項之法定刑較毒品危害防制條例
    第8 條第2 項之法定刑為重，依上開法規競合及重法優於輕
    法之適用法則，被告轉讓禁藥安非他命之犯行，自應優先適
    用藥事法論處。
  (二)是核被告洪英哲於附表一編號2 、3 所示之時、地分別轉讓
    海洛因予劉依婷、鄭雅玲之行為，係犯毒品危害防制條例第
    8 條第1 項之轉讓第一級毒品罪。被告洪英哲於附表一編號
    1 、2 、3 所示之時、地分別轉讓甲基安非他命予楊家慶、
    劉依婷、鄭雅玲之行為，係犯藥事法第83條第1 項之轉讓禁
    藥罪。至起訴意旨固認被告轉讓甲基安非他命犯行，係犯毒
    品危害防制條例第8 條第2 項罪嫌，其與藥事法第83條第1
    項之轉讓禁藥罪基本社會事實既同一，本院自得變更起訴法
    條予以審理。又被告持有海洛因、甲基安非他命後進而轉讓
    ，其持有之低度行為，應為轉讓之高度行為所吸收，均不另
    論罪。被告洪英哲在附表一編號2 、3 於接續之時間，在同
    一地點交付海洛因與甲基安非他命予劉依婷、鄭雅玲，係以
    一轉讓行為同時觸犯毒品危害防制條例第8 條第1 、2 項販
    賣第一、二級毒品罪，屬想像競合犯，應僅論以較重之轉讓
    第一級毒品罪。
四、復所謂「集合犯」，係指立法者所制定之犯罪構成要件中，
    本即預定有數個同種類行為而反覆實行之犯罪而言，故是否
    集合犯之判斷，客觀上自應斟酌法律規範之本來意涵、實現
    該犯罪目的之必要手段、社會生活經驗中該犯罪必然反覆實
    行之常態及社會通念等，主觀上則視其反覆實施之行為是否
    出於行為人之一個犯意，並秉持刑罰公平原則，加以判斷之
    ；稽以行為人多次販賣、轉讓毒品之行為，未必皆出於行為
    人之一個犯意決定，故販賣、轉讓毒品之罪，難認係集合犯
    之罪；而所謂接續犯，乃指行為人主觀上基於單一之犯意，
    著手實行單一行為，該行為倘係在密切接近之時、地，分數
    個舉動以接續或反覆施行之行為，依一般社會通念，難以強
    行分開，在刑法評價上，該接續施行之數個舉動，可認為包
    括一罪而言，最高法院96年度台上字第7052號判決意旨可資
    參照。準此，被告多次販賣甲基安非他命、海洛因予各該證
    人之行為，時間、地點皆不同，復販賣、轉讓毒品之對象亦
    不同，此類異時且異其對象之販賣、轉讓毒品行為，主觀上
    自難認出於一次決意，依社會通念，殊難認以評價為一罪為
    適當，自不得認僅成立包括一罪，亦查無時間、空間密接之
    犯罪情形，可認屬接續犯情事，當認應為數罪之評價，始符
    刑罰公平原則。是依上揭說明，被告洪英哲所犯各罪，被告
    洪英哲犯意各別，時間互殊，為數行為，應予分論併罰。
五、又因販賣第一級毒品罪之法定刑為「死刑或無期徒刑；處無
    期徒刑者，得併科新臺幣一千萬元以下罰金」，然同為販賣
    第一級毒品之人，其原因動機不一，犯罪情節未必盡同，或
    有大盤毒梟者，亦有中、小盤之分，甚或僅止於吸毒者友儕
    間為求互通有無之有償轉讓者亦有之，其販賣行為所造成危
    害社會之程度自屬有異，法律科處此類犯罪，所設之法定最
    低本刑相同，不可謂不重。於此情形，倘依其情狀處以有期
    徒刑，即足以懲儆，並可達防衛社會之目的者，自非不可依
    客觀之犯行與主觀之惡性二者加以考量其情狀，是否有可憫
    恕之處，適用刑法第59條之規定酌量減輕其刑，期使個案裁
    判之量刑，能斟酌至當，符合比例原則。經查，被告所為販
    賣第一級毒品犯行，雖有助長毒品流通，戕害國人健康，固
    值非難，然核以被告販賣第一級毒品海洛因之數量非屬大量
    ，犯罪所得獲利非甚厚，其犯罪情節更難與販賣毒品數量達
    數公斤以上大盤毒梟者可資等同併論，本院認情輕法重，堪
    予憫恕，雖宣告法定最低度之刑，猶嫌過重，爰就被告洪英
    哲上開販賣第一級毒品犯行，依刑法第59條規定減輕其刑。
    爰審酌被告洪英哲不思正途，反接觸毒品，更藉販售毒品以
    獲利，其對社會治安及國民健康危害均屬甚深，且犯後未能
    坦認犯行，顯無悔意，暨其販賣、轉讓毒品之數量、所得之
    利益等一切情狀，爰量處如主文所示之刑。第按連續犯之規
    定廢除後，例如吸毒、竊盜、搶奪等犯罪，是否會因數罪併
    罰而使刑罰過重而產生不合理之現象乙節，即應逐一檢討各
    罪名之規定，再決定其性質係數罪或一罪，而為避免行為人
    多數犯罪，因數罪併罰之結果，致刑罰輕重失衡，其犯罪數
    代表犯罪行為人穩定的人格傾向，總之相對應的，刑罰之使
    用必要逐漸退縮之情形下，對於數罪併罰之量刑，對於第一
    重宣告刑固然是全數記入應執行刑之基數，但是從第二重宣
    告刑開始則按照責任遞減係數，基此，爰參酌被告洪英哲販
    賣、轉讓毒品之罪數、時間等節，就被告洪英哲所犯各罪，
    定其應執行之刑，以資懲儆。
六、沒收：
  (一)犯毒品危害防制條例第4 條至第9 條之罪者，其供犯罪所用
    或因犯罪所得之財物，均沒收之，如全部或一部不能沒收時
    ，追徵其價額或以其財產抵償之，毒品危害防制條例第19條
    第1 項定有明文，且此條項關於供犯罪所用或因犯罪所得之
    財物均沒收之規定，因無「不問屬於犯人與否均沒收」之特
    別規定，故仍有刑法第38條第1 項第2 、3 款、第3 項前段
    之適用，即供犯罪所用或因犯罪所得之財物，以屬於犯人所
    有者為限，始得依毒品危害防制條例第19條第1 項規定沒收
    ，另因同條項係採義務沒收原則，故犯罪所得之對價，不問
    其中成本若干，利潤多少，均應全部諭知沒收，且該條所稱
    「追徵其價額」者，必限於所沒收之物為金錢以外之其他財
    物而無法沒收時，始應追徵其價額，使其繳納與原物相當之
    價額，如所得財物為金錢而無法沒收時，應以其財產抵償之
    ，而不發生追徵價額之問題。被告洪英哲就附表一編號4、5
    販賣毒品所得共計23,500元，雖未扣案，惟均屬被告因犯罪
    所得之財物，應依同條例第19條第1 項規定，宣告沒收。
  (二)按行動電話服務須以通話晶片卡為使用介面，因此電信公司
    於出租行動電話門號予消費者使用時，即同時附帶提供晶片
    卡給消費者作為門號使用之介面，故電信公司接受消費者申
    辦門號並將該門號開通上線時，該晶片卡之所有權亦移轉於
    消費者，自不能認該晶片卡仍屬電信公司所有之物（最高法
    院97年度台上字第1952號判決、97年度台上字第2230號判決
    意旨參照）。扣案之搭配門號0000000000號之手機1 具（含
    SIM 卡），為被告洪英哲所有，且依卷附通聯紀錄及證人蔡
    銘則、蕭福安之證述，為被告洪英哲供本案販賣毒品所用之
    物，自應依毒品危害防制條例第19條第1 項前段規定沒收，
    既經扣案，在事理上即無全部或一部不能沒收之虞，故無依
    同條項之規定贅知「如全部或一部不能沒收時，追徵其價額
    」之必要。
  (三)而本案另扣得之物，就海洛因、愷他命等毒品部分，無證據
    可資認屬本案販賣、轉讓第一、二級毒品犯行遭查獲之物，
    且其餘各該物品，均查無事證足認係被告供本案犯罪所用之
    物，爰不就此部分為沒收之宣告，附此敘明。
肆、無罪部分：
一、公訴意旨另以：
  (一)洪英哲明知毒品海洛因、甲基安非他命係毒品危害防制條例
    所列管之毒品，不得持有、販賣、轉讓，竟基於販賣毒品海
    洛因及甲基安非他命之犯意，由洪英哲於如附表二所示之時
    、地，以如附表二所示之價格，販賣毒品海洛因或甲基安非
    他命予如附表二所示之人。
  (二)洪英哲於98年4 月22日至98年5 月22日間，在江荷旋位於桃
    園縣中壢市○○街267 巷11號11樓之「榮耀歐洲社區」住處
    ，免費提供甲基安非他命予黃世強施用1次。
  (三)江荷旋明知毒品海洛因及甲基安非他命係係毒品危害防制條
    例所列管之毒品，不得持有、販賣。詎與洪英哲共同基於販
    賣毒品之犯意聯絡，於附表一編號4 、5 及附表二編號5 、
    6 所示之時、地，由洪英哲將毒品交予江荷旋轉交予欲購毒
    者，以此營利。江荷旋復趁洪英哲於98年3 月18日因毒品觀
    察勒戒入所，無法販賣毒品之際，竟基於販賣毒品海洛因及
    甲基安非他命之犯意，於98年3 月18日後之某時，以海洛因
    1/8 公克要價3,000 元，甲基安非他命1 公克3,500 元之價
    格，販賣毒品海洛因或甲基安非他命予蕭福安4 次（未同時
    販賣毒品海洛因及甲基安非他命），藉以營利。
  (四)因認被告洪英哲涉犯毒品危害防制條例第4 條第1 、2 項之
    販賣第一、二級毒品罪嫌及同條例第8 條第2 項之轉讓第二
    級毒品罪嫌。被告江荷旋涉犯毒品危害防制條例第4 條第1
    、2 項之販賣第一、二級毒品罪嫌。
二、按犯罪事實應依證據認定之，無證據不得認定犯罪事實；又
    不能證明被告犯罪者，應諭知無罪之判決，觀諸刑事訴訟法
    第154 條第2 項、第301 條第1 項規定甚明。又認定犯罪事
    實之證據，係指足以認定被告確有犯罪行為之積極證據而言
    ，如未能發現相當證據或證據不足以證明，自不能以推測或
    擬制之方法，以為裁判基礎。再刑事訴訟上證明之資料，無
    論其為直接或間接證據，均須達到通常一般之人均不致有所
    懷疑，而得確信其為真實之程度，始得據為有罪之認定，若
    關於被告是否犯罪之證明未能達此程度，而有合理懷疑之存
    在，致使無從形成有罪之確信，根據「罪證有疑，利歸被告
    」之證據法則，即不得遽為不利於被告之認定，有最高法院
    29年上字第3105號、76年台上字第4986號判例可資參照。次
    按施用毒品者，其所稱向某人購買之供述，須補強證據以擔
    保其供述之真實性。良以施用毒品者其供述之憑信性本不及
    於一般人，況施用毒品者其供出來源，因而破獲者，法律復
    規定得減輕其刑，其有為偵查機關誘導、或為邀輕典而為不
    實之陳述之可能，其供述之真實性自有合理之懷疑。是施用
    毒品者關於其向某人購買毒品之供述，必須補強證據佐證，
    以擔保其供述之真實性，俾貫徹刑事訴訟無罪推定及嚴格證
    明之基本原則，而最高法院此處所謂「補強證據」，非指補
    強自白真實性之證據，毋寧係指佐證單一指證真實性之證據
    ，亦即不利指證尚不得作為有罪判決之唯一證據，而應有足
    以驗證之其他證據，亦即指其他有關證明施用毒品者之關於
    毒品交易之供述真實性之相關證據而言，必須與施用毒品者
    關於毒品交易之供述，具有相當程度之關聯性，而足使一般
    人對施用毒品者關於毒品交易之供述，並無合理之懷疑存在
    ，而得確信其為真實，始足當之。是此類犯罪之重點乃在於
    販毒犯罪證據之蒐證及補強，而非僅係在法庭上對證人行交
    互詰問，完全在供述憑信性不高之證人之證詞上打轉而已（
    最高法院96年度臺上字第4867號號判決意旨參照）。又按關
    於毒品施用者其所稱向某人購買毒品之供述，必須有補強證
    據佐證，係指毒品購買者之供述縱使並無瑕疵，仍須補強證
    據佐證而言，以擔保其供述之真實性。若毒品購買者之供述
    證據，本身已有重大瑕疵，依嚴格證明之法則，苟已無法憑
    為犯罪事實之認定時，自無再論補強證據之必要，其理甚明
    ，亦有最高法院95年度台上字第6850號判決意旨可參。
三、訊據被告洪英哲、江荷旋均堅決否認有此部分販賣、轉讓毒
    品犯行，而公訴意旨認被告洪英哲、江荷旋涉有上開違反毒
    品危害防制條例罪嫌，無非係以：證人蔡銘則、蕭福安之證
    述情節、被告洪英哲持用之0000000000號行動電話雙向通聯
    記錄、98年度偵字第3144號扣案毒品海洛因、電子磅秤、分
    裝袋、帳冊、行動電話等物，為其論據。本院調查後，認均
    不足認定犯行，分述如下。
四、附表二編號1 之部分：
  (一)經查：證人傅保淵於98年7 月21日警詢中固證稱：「洪英哲
    與林志敏是個體販賣毒品，江荷旋與洪英哲共同販賣毒品，
    我有向洪英哲與林志敏買過安非他命，次數太多我不記得，
    1 公克價錢約4 、5000元，我自96年初開始跟洪英哲買毒，
    在林志敏富笙修車廠，97年10月1 日起至98年1 月20日之間
    我有向洪英哲購毒2 次，這段時間我在嘉義，只有回來找不
    到林志敏才找洪英哲購買，都在富笙修車廠內交易安非他命
    ，1 小包1 公克4 、5000元。最後1 次在98年5 月中旬購買
    」等語。於98年7 月21日偵訊時證稱：「向洪英哲購買2 次
    毒品都是洪英哲親自交給我，我大部分是向林志敏購買，剛
    好去富笙2 次就遇到洪英哲，就向他購毒。」於99年7 月28
    日審理中證稱：「沒有從洪英哲處拿過毒品，在警、偵訊時
    在提藥，是被警察借訊」。於被告離庭後改稱：「洪英哲有
    拿安非他命給我，但沒有金錢上交易，請我施用，日期、次
    數不記得，我與蔡銘則有打電話給洪英哲跟洪英哲調安非他
    命，數量、地點我不清楚，應該是1 次，與我方才所述我向
    洪英哲拿的毒品是不同次，故洪英哲應該有交付毒品給我2
    次，我沒有給錢，有欠他幾千元」等語。
  (二)細繹證人傅保淵之上開證詞，渠就向被告洪英哲購買毒品之
    次數先稱「好幾十次」、「次數太多已不記得」，嗣又改稱
    「祇有兩次」，於審理中則根本否認有向被告洪英哲購買毒
    品；就向被告洪英哲購買毒品「兩次」之時間，先稱「於97
    年10月1 日起至98年1 月20日」間，嗣又改稱「98年5 月間
    」，所述前後不一，已難遽信。證人鄭雅玲雖曾於98年9 月
    8 日偵訊中證稱：「洪英哲、江荷旋、林志敏有販毒，蕭福
    安、蔡銘則、傅保淵有到桃園縣中壢市○○○路1671號10樓
    我跟盧聖凱居住處向洪英哲購買安非他命、海洛因」等語，
    為其所證稱之傅保淵購毒地點為「桃園縣中壢市○○○路16
    71號10樓」，亦與證人傅保淵稱係在「富笙修車廠」內不符
    。而據被告洪英哲自承：「我應該只有提供毒品安非他命給
    他一次，沒有收錢，是請他施用，因為他正在提藥，應該不
    是在98年5 月間，好像是在鄭雅玲租屋處請他們施用的，時
    間應該是在97、98年跨年時。」等語，其自承轉讓毒品予證
    人傅保淵之時間、地點亦與起訴書所載迥然不同，綜上，本
    院尚難單以證人傅保淵於上開警詢、偵訊本院審理時之迭次
    證述之前後不一、具有前述所指瑕疵部分之證言，以及被告
    與本案無涉之供述，而無其他積極之證據，遽以認定被告販
    賣第二級毒品安非他命予傅保淵之犯行。
五、附表二編號2 之部分：
  (一)證人吳帛金固曾於98年4 月2 日警詢時證稱：「0000000000
    門號是我的，97年10月4 日至97年10月12日與洪英哲000000
    0000通話22次，是因為我要向洪英哲買毒品，共購買過 3次
    ，地點都在我家前面，1 次1 包安非他命1000元。」於同日
    偵訊中證稱：「認識洪英哲，他會拿安非他命給我，但不知
    道洪英哲為何會拿毒品給我。沒有和洪英哲通話過。000000
    0000門號是我申請的，但是『美雪』借我電話用，我在警詢
    說97年10月初向洪英哲購買毒品3 次，1 包1,000 元，是有
    此事，都是洪英哲自己來找我，我有給他錢。通聯22次是我
    將毒品借給朋友使用，他要向洪英哲買毒品」。於99年12月
    1 日審理中證稱：「不認識被告，坦承警詢、偵訊有被傳喚
    ，0000000000是自己申請的門號，沒有使用過，沒有掛失，
    沒與被告通聯過，警察逼我承認吸毒，要其指認被告。當時
    警方祇有拿一張上面有寫洪英哲的照片給我指認。警察沒有
    打我、恐嚇我，我是急著想回家，警詢買毒品1,000 元、地
    點是我自己想出來的，在偵查檢察官面前所講的話也是我自
    己想出來，急於回家。」等語。
  (二)細繹證人吳帛金之上開證詞，渠先證稱有向被告洪英哲購買
    毒品，嗣後對於檢察官訊問「為何洪英哲會拿安非他命給你
    ？」時，卻又回答「不知道」。渠究係向被告洪英哲購買毒
    品或由洪英哲無償轉讓？渠就門號0000000000究竟是否曾借
    予他人使用、有無與被告洪英哲通聯、如何與被告洪英哲聯
    繫購買毒品等節，均前後所述互相齟齬矛盾，從而，此部分
    被告被訴販賣毒品犯嫌存否，容有疑義，公訴意旨所憑之通
    聯紀錄亦不能佐證證人吳帛金所指證此次被告販賣毒品犯行
    確屬真正，自難遽為不利於被告之認定。
六、附表二編號3 之部分：
  (一)證人劉依婷於98年7 月22日警詢中證稱：「洪英哲是我剛認
    識的藥頭。98年5 月中旬起我才跟他買海洛因，第1 次跟他
    購買1,000 元海洛因，在中壢市○○路旁交易，之後陸續向
    洪英哲購毒，每次向洪英哲買3,000 元海洛因，最後一次於
    98年6 月19日在桃園縣中壢市○○○路住處與洪英哲交易。
    」於偵查中證稱：「於98年5 月中旬在桃園縣平鎮市○○路
    高架橋路邊向洪英哲買過1 次海洛因1,000 元，還有買過3
    次海洛因3,000 元，時間忘了，地點都在中壢市○○○路，
    都在5 月中旬，我在6 月中旬被抓，之後就沒有再施用，被
    抓那次就是向洪英哲買毒品。」於本院審理中證稱：「那時
    候我們被抓，洪英哲跟我們拆開，警察說洪英哲要咬我們毒
    品是從我們這邊來的，我一氣之下就這樣講。實際上，我的
    毒品是跟別人拿的，洪英哲的毒品也不是從我這邊來的。之
    前說的金額是真的，但購買對象是假的。」
  (二)細繹證人劉依婷之上開證詞，渠就第一次向被告洪英哲購毒
    之地點究係「中壢市」或「平鎮市」，之後三次（含最後一
    次）向被告洪英哲購買毒品之時間究係「98年5 月中旬」或
    「98年6 月中旬」等節，均前後不一，渠於審理中則根本否
    認有向被告洪英哲購買毒品，此外復查無其他積極之證據，
    綜上，本院尚難以證人劉依婷於上開警詢、偵訊及本院審理
    時之迭次證述之前後不一、具有前述所指瑕疵部分之證言，
    ，遽以認定被告販賣第一級毒品海洛因予證人劉依婷之犯行
    。
七、附表二編號4 之部分：
  (一)證人江荷旋固於98年6 月9 日警詢中證稱：「0000000000申
    登人是我父親江序熙，但是我在使用，97年10月5 日至98年
    1 月16日與洪英哲0000000000通話33次是為了購買毒品，購
    買次數太多了，我不記得，至少20次以上，價格是1,000 元
    或2,000 元，看價格再給我毒品」。98年6 月26日偵訊中證
    稱：「於97年7 月間有向洪英哲每次1,000 元購買安非他命
    2 次，也向林志敏每次2,000 元購買安非他命次，他們人都
    住在八德市○○路某號7 樓，我在那邊跟他們買毒品，0000
    000000是洪英哲電話，洪英哲會撥電話給我問我要不要毒品
    。」等語。於本院審理時則證稱：警詢、偵訊所述均係受警
    方誘導而為，內容均不實在等語。
  (二)細繹證人江荷旋之上開證詞，渠就向被告洪英哲購買毒品之
    次數先稱「至少20次以上」，嗣又改稱「祇有兩次」，於審
    理中則根本否認有向被告洪英哲購買毒品；就向被告洪英哲
    購買毒品之時間，先稱「97年10月5 日至98年1 月16日」間
    ，嗣又改稱「97年7 月間」，所述前後不一，已難遽信。而
    據被告洪英哲自承：「曾轉讓江荷旋二次安非他命，也是各
    轉讓一次施用之數量，轉讓地點為江荷旋當時位於桃園縣中
    壢市○○路215 巷15號12樓之租屋處。」其自承轉讓毒品予
    證人江荷旋之地點亦與起訴書所載「林志敏位於八德市○○
    路住處」迥然不同，綜上，本院尚難單以證人江荷旋於上開
    警詢、偵訊本院審理時之迭次證述之前後不一、具有前述所
    指瑕疵部分之證言，以及被告洪英哲與本案無涉之供述，而
    無其他積極之證據，遽以認定被告洪英哲販賣第二級毒品予
    江荷旋之犯行。
八、附表二編號5 之部分：
  (一)證人蔡銘則固曾於98年4 月20日警詢中證稱：「0000000000
    （申登人詹靜茹，蔡銘則之妻）於97年12月6 日至97年12月
    29日撥打24次電話予0000000000洪英哲電話，是我與洪英哲
    買賣毒品之交易，前後共購買5 次，第1 次於97年12月6 日
    18時40分許先以我的手機打洪英哲電話，購買1.8 克海洛因
    ，當日約22時在土城交流道交易；最後一次於97年12月29日
    20時43分以我的手機撥打洪英哲手機，購買安非他命2 克6,
    000 元，當日於22時約在中壢市○○○路10樓友人住處交易
    。」於偵訊中證稱：「97年12月6 日至29日之間有同時向洪
    英哲購買海洛因及安非他命3 次，安非他命我都拿1 克或2
    克不等，海洛因拿半錢或四分之一。」等語。
  (二)惟互核證人蔡銘則之上開證詞，渠除就「第一次」與「最後
    一次」（即前開認定有罪部分）之外，就其餘三次向被告洪
    英哲購買毒品之時間、地點均無法明確特定，且證人蔡銘則
    於本院審理中根本否認有向被告洪英哲購買毒品，此外復查
    無其他任何積極證據，本院尚難單以證人蔡銘則於上開警詢
    、偵訊、本院審理時迭次均嫌空泛籠統之證述、前後不一之
    證言，遽以認定被告洪英哲有此三次販賣第一級與第二級毒
    品予蔡銘則之犯行。
九、附表二編號6 之部分：
  (一)證人蕭福安固曾於98年4 月21日警詢中證稱：「0000000000
    是我申請門號，於97年12月18日至98年1 月19日共通話23次
    ，是為了與洪英哲買賣毒品交易，前後向洪英哲購買6 次，
    第1 次是97年12月18日16時洪英哲以0000000000門號打給我
    ，問我是否要0.45公克3,000 元海洛因及1 公克3,500 元安
    非他命，我們約在當日19時桃園縣中壢市○○○路10樓友人
    住處。最後1 次於98年1 月18日凌晨0 時，我打電話予洪英
    哲購買0.45公克3,000 元海洛因及1 公克3,500 元安非他命
    ，我們約在當日凌晨1 時在中壢市○○路12樓友人住處。」
    於同日偵訊中證稱：「盧聖凱介紹洪英哲可以購買毒品，從
    我戒治出所到98年3 月洪英哲勒戒當日，共向他買6 次。最
    後1 次向洪英哲買毒品是98年3 月，購買0.45公克3,000 元
    海洛因及1 公克3,500 元安非他命，因為洪英哲就在我家樓
    下被抓。」
  (二)互核證人蕭福安之上開證詞，渠除就「第一次」（即前開認
    定有罪部分）向被告洪英哲購毒之情節前後證述明確一致以
    外，就「最後一次」向被告洪英哲購毒之時間、地點前後所
    述不一，就其餘四次向被告洪英哲購買毒品之時間、地點則
    根本無法明確特定，且證人蕭福安於本院審理中根本否認有
    向被告洪英哲購買毒品，此外復查無其他任何積極證據，本
    院尚難單以證人蕭福安於上開警詢、偵訊、本院審理時之迭
    次證述之空泛籠統、前後不一之證言，遽以認定被告洪英哲
    有此五次販賣第一級與第二級毒品予蕭福安之犯行。
十、就被告洪英哲被訴轉讓毒品予黃世強之部分：
  (一)證人黃世強固曾於98年7 月2 日警詢中證稱：「我幫洪英哲
    賣過二次安非他命，一次一小包重量約0.12公克新臺幣一千
    元。我幫林志敏賣過二次安非他命，一次一小包重量約0.15
    公克新臺幣一千元。我幫江荷旋賣過太多次了，至少有二十
    幾次以上，江荷旋都叫我幫他賣安非他命，一次一小包重量
    約0.12公克新臺幣一千元。我都把賣毒品所得的錢交給他們
    自己。他們三個人沒有給我錢，三個人都只提供免費的安非
    他命給我吸食。我沒有向他們三個人買過毒品，因為我只要
    幫他們賣毒品，他們就會提供安非他命給我吸食，也會提供
    食物給我吃。」於98年7 月3 日偵訊中證稱：「因為洪英哲
    、林志敏、江荷旋都是朋友，所以免費提供毒品予我施用。
    」、「林志敏、洪英哲、江荷旋他們三人都是從97年11月中
    旬開始提供免費安非他命給我施用。」、「江荷旋在江荷旋
    中壢市榮耀歐洲住處拿毒品給我，我是98年4 月下旬才認識
    洪英哲，他住到江荷旋住處，當時他才有提供毒品給我。」
    、「我知道洪英哲有毒品，但是我不知道他有沒有在賣。」
    於98年7 月7 日偵訊中證稱：「之前說江荷旋、林志敏、洪
    英哲會請你吃毒品，是否因為我幫他們送毒品的關係，不過
    有時沒有幫他送他們也會請我吃。」於審理中證稱：「我的
    確有在98年5 月間在榮耀歐洲社區樓下為洪英哲交付安非他
    命兩次予他人，兩次各收到1,000 元。」、「不知道拿下去
    的東西是什麼。因為拿下去沒有看，就直接拿下去了。有用
    衛生紙裝著，無法透視看到裡面的東西。是想為何東西要包
    這麼緊，應該就是毒品。洪英哲沒有告訴我裡面是什麼東西
    ，是我自己想的。」等語。
  (二)互核證人黃世強之上開證詞，渠就被告洪英哲轉讓毒品之時
    間究係「97年11月中旬開始」或「98年4 月下旬開始」、轉
    讓之原因究係基於朋友關係或代送毒品之報酬、被告洪英哲
    究竟有否販賣毒品予他人、渠究竟有無幫助被告洪英哲販賣
    毒品、是否明知替被告洪英哲送下樓之物品內容、種類為何
    等節，均前後所述不一、相互齟齬，此外復查無其他任何積
    極證據，本院尚難單以證人黃世強於上開警詢、偵訊、本院
    審理時之迭次證述之前後不一之證言，遽以認定被告洪英哲
    有此轉讓第二級毒品予證人黃世強之犯行。
十一、被告江荷旋被訴販賣毒品部分：
  (一)經查：被告江荷旋於97年11月14日起至97年12月30日止確實
    在桃園看守所附設勒戒所執行觀察勒戒，此有高等法院被告
    前案紀錄表及在監在押全國紀錄表附卷可稽（98年度訴字第
    1188號卷五第19-24 頁），此部分事實首堪認定。
  (二)被訴與被告洪英哲共同販賣毒品予蔡銘則部分：
    經查：證人蔡銘則於98年4 月20日警詢、偵訊中均僅證稱曾
    向被告洪英哲購買五次毒品，期間為97年12月6 日起至97年
    12月29日，從未提及被告江荷旋有何與被告洪英哲共同販賣
    或代送毒品之情，更何況上開期間被告江荷旋係在觀察勒戒
    中，已如前述。於98年5 月7 日警詢中始證稱：「我有跟江
    荷旋買過1 次海洛因及安非他命，因為有一次我要跟洪英哲
    買毒品，那時洪英哲沒空，就叫我跟江荷旋連絡，我就直接
    跟江荷旋買，我朋友說洪英哲跟江荷旋一起販毒，我跟江荷
    旋交易毒品那次也是第1 次交易，是在97年12月28日在中壢
    市○○○路10樓友人住處交易，江荷旋使用機車，洪英哲為
    其乾哥，我有向洪英哲購買5 次毒品，是洪英哲沒空叫我跟
    江荷旋連絡，我週遭用毒品朋友都跟江荷旋買過毒品，2 人
    共同販毒。」，於98年5 月17日偵訊中稱：「我向洪英哲買
    毒品，他叫我打電話給阿旋，阿旋送毒品來給我，我向洪英
    哲購買海洛因及安非他命有2 次是阿旋送來，有1 次把毒品
    錢交給阿旋，阿旋交付毒品的地點在中壢市○○○路167 之
    號10樓，有1 次在路邊，我沒有單獨跟阿旋買過毒品。」云
    云，然97年12月28日時被告江荷旋尚在觀察勒戒中，如何可
    能出面交付毒品予證人蔡銘則？證人蔡銘則亦已於本院審理
    中改稱不認識被告江荷旋，自無從單以其於警詢、偵訊中顯
    有瑕疵之證詞遽為不利被告江荷旋之認定。
  (三)被訴與被告洪英哲共同販賣毒品予證人蕭福安部分：
    證人蕭福安於98年4 月21日警詢、偵訊中亦從未提及向被告
    江荷旋與被告洪英哲共同販賣毒品一事，至98年5 月2 日始
    改口指證被告江荷旋與被告洪英哲購買毒品，此與上開證人
    蔡銘則改口之時間相近，且理由均為「只要有人再繼續販賣
    毒品會害死人」。然於97年11月14日起至97年12月30日止江
    荷旋係在觀察勒戒中，根本不可能出面交付毒品，已如前述
    。而證人蕭福安於98年4 月21日警詢中原證稱「洪英哲不會
    叫其他人拿毒品給我，每次都是他自己來」，於98年6 月12
    日偵查中又改口向洪英哲買毒品有時由江荷旋代送，前後矛
    盾，顯難遽信，自無從單以其於警詢、偵訊中顯有瑕疵之證
    詞遽為不利被告江荷旋之認定。
  (四)被訴單獨販賣毒品予證人蕭福安部分：
    證人蕭福安於98年4 月21日警詢、偵訊中亦從未提及向被告
    江荷旋購買毒品一事，至98年5 月2 日始改口指證被告江荷
    旋購買毒品，此與上開證人蔡銘則改口之時間相近，且理由
    均為「只要有人再繼續販賣毒品會害死人」。然證人蕭福安
    於98年5 月2 日警詢中稱：與被告江荷旋認識約一年，於98
    年2 月起開始向被告江荷旋購買毒品，每一次都購買一級毒
    品及二級毒品各一包，買過五次，海洛因一包2,000 元。於
    98年6 月12日偵訊中又改稱：與被告江荷旋認識約半年，於
    被告洪英哲勒戒後向被告江荷旋購買毒品，買過四次，海洛
    因及安非他命沒有一起買過、海洛因一包3,000 元。而依卷
    附被告洪英哲之臺灣高等法院被告前案紀錄表，洪英哲勒戒
    之期間為98年3 月18日起至98年4 月22日止，證人蕭福安前
    後就與被告江荷旋之相識時間、購買毒品時間、種類、價格
    、次數均相互齟齬矛盾。於本院審理中更翻稱從未向被告江
    荷旋買過毒品，之前陳述均係受警方指示而為，自無從單以
    其於警詢、偵訊中顯有瑕疵之證詞遽為不利被告江荷旋之認
    定。
十二、綜上所述，檢察官所舉前開證據，尚不足以達於通常一般之
    人均不致於有所懷疑、堪予確信已臻真實之程度，而尚有合
    理性之懷疑存在。此外，復查無其他積極之證據，足認被告
    有公訴意旨所指之犯行，核屬不能證明被告犯罪，揆諸前揭
    意旨，爰為無罪之諭知。
據上論斷，應依刑事訴訟法第299 條第1 項前段、第300 條、第
301 條第1 項，修正前毒品危害防制條例第4 條第1 項、第2 項
，毒品危害防制條例第8 條第1 項、第2 項、第19條第1 項，藥
事法第83條第1 項，刑法第11條、第2 條第1 項、第55條、第51
條第5 款、第59條，判決如主文。
本案經檢察官陳淑蓉到庭執行職務。
中    華    民    國   100    年    12    月    2     日
                  刑事第六庭    審判長法  官  錢建榮
                                      法  官  王鐵雄
                                      法  官  游智棋
以上正本證明與原本無異。
如不服本判決應於收受判決後10日內向本院提出上訴書狀，並應
敘述具體理由。其未敘述上訴理由者，應於上訴期間屆滿後20日
內向本院補提理由書（均須按他造當事人之人數附繕本）「切勿
逕送上級法院」。
                                      書記官   陳育萱
中    華    民    國   100    年    12    月    6     日
附表一：（有罪）
 ┌────────────────────────────────────────────────────────┐
 │ 附表一                                                                                                         │
 ├──┬───┬────────┬───────────┬──────┬─────┬───────────────┤
 │編號│買受者│   時  間       │    地   點           │購買（或轉讓│ 毒品價格 │主文                          │
 │    │  或  │                │                      │）毒品種類  │（新臺幣）│                              │
 │    │受讓者│                │                      │            │          │                              │
 ├──┼───┼────────┼───────────┼──────┼─────┼───────────────┤
 │    │      │                │桃園縣中壢市衛生所對面│            │          │洪英哲明知為禁藥而轉讓，共肆罪│
 │    │      │98年5月底至6月初│大樓，桃園縣八德市茄苳│甲基安非他命│ 無償轉讓 │，各處有期徒刑捌月。          │
 │ 1  │楊家慶│某時            │路93巷29號7樓，內壢長 │            │          │                              │
 │    │      │（無償轉讓4次） │興街全國保齡球館，桃園│            │          │                              │
 │    │      │                │縣中壢市○○○路247 巷│            │          │                              │
 │    │      │                │8號4樓之1（各1次）    │            │          │                              │
 │    │      │                │                      │            │          │                              │
 ├──┼───┼────────┼───────────┼──────┼─────┼───────────────┤
 │    │      │                │                      │            │          │洪英哲轉讓第一級毒品，共肆罪，│
 │    │      │98年5月中旬     │ 桃園縣中壢市○○○路 │海洛因及甲基│ 無償轉讓 │各處有期徒刑貳年陸月。        │
 │ 2  │劉依婷│（無償轉讓4次） │ 247巷8號4樓之1       │安非他命    │          │                              │
 │    │      │                │                      │            │          │                              │
 │    │      │                │                      │            │          │                              │
 ├──┼───┼────────┼───────────┼──────┼─────┼───────────────┤
 │ 3  │鄭雅玲│97年12月至98年1 │桃園縣中壢市○○○路16│海洛因及甲基│ 無償轉讓 │洪英哲轉讓第一級毒品，處有期徒│
 │    │      │月間            │7之1號10樓            │安非他命    │          │刑貳年陸月。                  │
 │    │      │                │                      │            │          │                              │
 │    │      │                │                      │            │          │                              │
 ├──┼───┼────────┼───────────┼──────┼─────┼───────────────┤
 │    │      │97年12月6日     │土城交流道            │海洛因      │1.8公克   │ 洪英哲販賣第一級毒品，處有期 │
 │    │      │                │                      │            │11,000元  │ 徒刑拾柒年，扣案之搭配門號098│
 │    │      │                │                      │            │          │ 0000000行動電話（含SIM卡）沒 │
 │    │      │                │                      │            │          │ 收之，未扣案之販賣第一級毒品 │
 │    │      │                │                      │            │          │ 所得新臺幣11,000元沒收，如全 │
 │    │      │                │                      │            │          │ 部或一部不能沒收時，以其財產 │
 │    │      │                │                      │            │          │ 抵償之。                     │
 │    │      │                │                      │            │          │                              │
 │    │      │                │                      │            │          │                              │
 │ 4  │蔡銘則├────────┼───────────┼──────┼─────┼───────────────┤
 │    │      │97年12月19日    │桃園縣中壢市○○○路  │甲基安非他命│2公克     │洪英哲販賣第二級毒品，處有期徒│
 │    │      │                │167之1號10樓          │            │6,000元   │刑捌年，扣案之搭配門號00000000│
 │    │      │                │                      │            │          │99行動電話（含SIM卡）沒收之， │
 │    │      │                │                      │            │          │未扣案之販賣第二級毒品所得新臺│
 │    │      │                │                      │            │          │幣6,000元沒收，如全部或一部不 │
 │    │      │                │                      │            │          │能沒收時，以其財產抵償之。    │
 │    │      │                │                      │            │          │                              │
 ├──┼───┼────────┼───────────┼──────┼─────┼───────────────┤
 │ 5  │蕭福安│97年12月18日    │桃園縣中壢市○○○路16│海洛因及甲基│海洛因0.45│洪英哲販賣第一級毒品，處有期  │
 │    │      │                │7之1號10樓            │安非他命    │公克3,000 │徒刑拾柒年，扣案之搭配門號098 │
 │    │      │                │                      │            │元        │0000000行動電話（含SIM卡）沒  │
 │    │      │                │                      │            │甲基安非他│收之，未扣案之販賣毒品所得新臺│
 │    │      │                │                      │            │命1 公克3,│幣6,500 元沒收，如全部或一部不│
 │    │      │                │                      │            │500 元    │能沒收時，以其財產抵償之。    │
 │    │      │                │                      │            │          │                              │
 │    │      │                │                      │            │          │                              │
 │    │      │                │                      │            │          │                              │
 └──┴───┴────────┴───────────┴──────┴─────┴───────────────┘
附表二：（無罪）
 ┌────────────────────────────────────────┐
 │ 附表二                                                                         │
 ├──┬───┬────────┬───────────┬──────┬─────┤
 │編號│購毒者│ 購  毒  時  間 │   購   毒   地   點  │毒品種類    │ 毒品價格 │
 │    │      │                │                      │            │（新臺幣）│
 ├──┼───┼────────┼───────────┼──────┼─────┤
 │    │      │98年5月中旬     │桃園縣楊梅鎮雙連里之「│甲基安非他命│1公克4,000│
 │ 1  │傅保淵│（購毒2次）     │富笙修車廠」          │            │元        │
 │    │      │                │                      │            │          │
 ├──┼───┼────────┼───────────┼──────┼─────┤
 │    │      │97年10月間某時  │桃園縣中壢市○○路61號│甲基安非他命│1包1,000元│
 │ 2  │吳帛金│（購毒3次）     │                      │            │          │
 │    │      │                │                      │            │          │
 ├──┼───┼────────┼───────────┼──────┼─────┤
 │    │      │98年5月中旬     │桃園縣平鎮市○○路高架│   海洛因   │  1,000元 │
 │    │      │（購毒1次）     │橋路邊                │            │          │
 │    │      │                │                      │            │          │
 │ 3  │劉依婷├────────┼───────────┼──────┼─────┤
 │    │      │98年6月中旬     │桃園縣中壢市○○○路  │   海洛因   │各1,000元 │
 │    │      │（購毒3次）     │247巷8號4樓之1        │            │          │
 │    │      │                │                      │            │          │
 ├──┼───┼────────┼───────────┼──────┼─────┤
 │    │      │97年7月間       │被告林志敏前位於桃園縣│甲基安非他命│ 1,000元  │
 │ 4  │江荷旋│（購毒2次）     │八德市○○路住處      │            │          │
 │    │      │                │                      │            │          │
 ├──┼───┼────────┼───────────┼──────┼─────┤
 │    │      │97年12月6日起至 │土城交流道，或桃園縣中│海洛因及甲基│海洛因1錢 │
 │    │      │29日止          │壢市○○○路167之1號10│安非他命    │2萬元，半 │
 │    │      │（購毒3次，均同 │樓                    │            │錢1萬1,000│
 │    │      │時購買毒品海洛因│                      │            │元        │
 │    │      │及安非他命）    │                      │            │安非他命1 │
 │ 5  │蔡銘則│                │                      │            │公克3,000 │
 │    │      │                │                      │            │元        │
 │    │      │                │                      │            │          │
 │    │      │                │                      │            │          │
 │    │      │                │                      │            │          │
 ├──┼───┼────────┼───────────┼──────┼─────┤
 │ 6  │蕭福安│97年11月27日起至│桃園縣中壢市○○○路16│海洛因及甲基│海洛因1/8 │
 │    │      │98年3月18日止   │7之1號10樓，或江荷旋位│安非他命    │公克3,000 │
 │    │      │（購毒5次）     │於中壢市○○路租屋處，│            │元        │
 │    │      │                │或被告林志敏前位於八德│            │安非他命1 │
 │    │      │                │市○○路住處          │            │公克3,500 │
 │    │      │                │                      │            │元        │
 └──┴───┴────────┴───────────┴──────┴─────┘
附錄本案論罪科刑法條：
修正前毒品危害防制條例第4條
製造、運輸、販賣第一級毒品者，處死刑或無期徒刑；處無期徒
刑者，得併科新臺幣一千萬元以下罰金。
製造、運輸、販賣第二級毒品者，處無期徒刑或七年以上有期徒
刑，得併科新臺幣七百萬元以下罰金。
製造、運輸、販賣第三級毒品者，處五年以上有期徒刑，得併科
新臺幣五百萬元以下罰金。
製造、運輸、販賣第四級毒品者，處三年以上十年以下有期徒刑
，得併科新臺幣三百萬元以下罰金。
製造、運輸、販賣專供製造或施用毒品之器具者，處一年以上七
年以下有期徒刑，得併科新臺幣一百萬元以下罰金。
前五項之未遂犯罰之。
毒品危害防制條例第8條
轉讓第一級毒品者，處1 年以上7 年以下有期徒刑，得併科新臺
幣1 百萬元以下罰金。
轉讓第二級毒品者，處6 月以上5 年以下有期徒刑，得併科新臺
幣70萬元以下罰金。
轉讓第三級毒品者，處3 年以下有期徒刑，得併科新臺幣30萬元
以下罰金。
轉讓第四級毒品者，處1 年以下有期徒刑，得併科新臺幣10萬元
以下罰金。
前四項之未遂犯罰之。
轉讓毒品達一定數量者，加重其刑至二分之一，其標準由行政院
定之。
毒品危害防制條例第19條
犯第4 條至第9 條、第12條、第13條或第14條第1 項、第2 項之
罪者，其供犯罪所用或因犯罪所得之財物，均沒收之，如全部或
一部不能沒收時，追徵其價額或以其財產抵償之。
為保全前項價額之追徵或以財產抵償，得於必要範圍內扣押其財
產。
犯第4 條之罪所使用之水、陸、空交通工具沒收之。
藥事法第83條
明知為偽藥或禁藥，而販賣、供應、調劑、運送、寄藏、牙保、
轉讓或意圖販賣而陳列者，處7 年以下有期徒刑，得併科新臺幣
5 百萬元以下罰金。
犯前項之罪，因而致人於死者，處7 年以上有期徒刑，致重傷者
，處3 年以上12年以下有期徒刑。
因過失犯第1 項之罪者，處2 年以下有期徒刑、拘役或科新臺幣
30萬元以下罰金。
第1 項之未遂犯罰之。